臺灣臺中地方法院民事裁定　　　　　　100年度司護字第255號
聲　請　人　臺中市政府
法定代理人　胡志強
受　安置人　R145　　真實.
法定代理人　R145M　 真.
上列當事人聲請延長安置事件，本院裁定如下：
    主  文
准將受安置人R145自民國一百年十一月二十六日起延長安置參個
月。
聲請程序費用由聲請人負擔。
    理  由
一、本件聲請意旨略以：受安置人R145為未滿12歲之兒童（依兒
    童及少年福利法第46條規定「不得揭露足以識別兒童及少年
    身分之資訊」，真實姓名、年籍、住所詳卷對照表），受安
    置人之養母R145M已離家二年，平時由養父照顧受安置人，
    惟養父罹患肝硬化於民國100年2月23日住院治療，無其他親
    屬可協助照顧受安置人，業經本院以100年度司護字第30號
    裁定准予繼續安置3個月。惟因養父於100年2 月25日過世，
    養母聯繫社工員與受安置人會面一次後，又再度失聯，對於
    受安置人之生活及就學均無安排安置，經本院以100年度司
    護字第85及183號民事裁定延長安置3個月。因安置之原因仍
    未消滅，評估受安置人目前不適合返家，非延長安置不足以
    保護兒童，聲請人為維護兒童之身心健康與安全，爰依兒童
    及少年福利法第37條第2項規定，聲請准予裁定延長安置3個
    月等語。並提出臺中市政府社會工作員個案訪視處理建議表
    、全戶戶籍資料、本院100年度司護字第30、85及183號民事
    裁定影本為證。
二、按兒童及少年有下列各款情形之一，非立即給予保護、安置
    或為其他處置，其生命、身體或自由有立即之危險或有危險
    之虞者，直轄市、縣（市）主管機關應予緊急保護、安置或
    為其他必要之處置：（一）兒童及少年未受適當之養育或照
    顧。（二）兒童及少年有立即接受診治之必要，而未就醫者
    。（三）兒童及少年遭遺棄、身心虐待、買賣、質押，被強
    迫或引誘從事不正當之行為或工作者。（四）兒童及少年遭
    受其他迫害，非立即安置難以有效保護者；直轄市、縣（市
    ）主管機關依前條規定緊急安置時，應即通知當地地方法院
    及警察機關，並通知兒童及少年之父母、監護人。但其無父
    母、監護人或通知顯有困難時，得不通知之。緊急安置不得
    超過72小時，非72小時以上之安置不足以保護兒童及少年者
    ，得聲請法院裁定繼續安置。繼續安置以3 個月為限，必要
    時，得聲請法院裁定延長之，兒童及少年福利法第36條第1
    項、第37條第1、2項定有明文。
三、經核受安置人R145為未滿12歲之兒童，其未受適當之保護照
    顧，經本院以100年度司護字第30號民事裁定准予繼續安置3
    個月及本院100年度司護字第85及183號民事裁定准予延長安
    置3 個月等情，業據聲請人提出上開事證附卷為憑，堪認聲
    請人之主張為真實。復徵之卷附前揭訪視處理建議表略以：
    1.受安置人之養父於100年2月25日因病過世，連絡受安置人
    之姑姑協助辦理後事，受安置人姑姑有自己的家庭，無餘力
    扶養受安置人；受安置人之伯父患有恐慌症，身體狀況不佳
    。2.社工透過養父之友人聯絡養母，養母於同年3 月中旬主
    動與社工連絡，表示希望與受安置人會面，會面前受安置人
    害怕養母會帶他回家，經社工對受安置人澄清只有會面不會
    被帶走，且社工員會陪伴受安置人，受安置人始放心與養母
    會面。3.受安置人之養母原居住於新北市，與一同居人同住
    ，因知悉受安置人之養父過世，3 月中至臺中租屋，希望能
    穩定生活，惟其與受安置人會面時尚無工作，評估受安置人
    之養母生活狀況不穩定，需後續追蹤訪視。4.自100年3月30
    日後持續聯絡受安置人養母多次，最近一次聯絡時間為100
    年11月15日，欲聯繫受安置人養母確認其住居所，然受安置
    人養母手機皆為空號，無法訪視追蹤其生活狀況，對受安置
    人之生活及就學均無安排，評估受安置人不適宜返家等情，
    此有臺中市政府社會局工作員個案訪視處理建議表乙份在卷
    足稽。是衡之上情，受安置人雖經安置輔導，然其尚屬年幼
    ，猶賴家庭親職功能健全及輔導，惟受安置人之養父因病過
    世，受安置人之養母離家甚久，雖表達願意照顧受安置人，
    但對於受安置人之生活及教育均無規劃與安排，且失去聯絡
    ，顯然無法照顧保護受安置人，目前亦無其他適合之人可協
    助照顧受安置人，是本院認基於受安置人之利益，為提供受
    安置人較為安全、妥適之生活教養環境，自有予以延長安置
    ，並妥予保護之必要，聲請人上揭聲請延長安置受安置人，
    核無不合，應予准許。
四、又父母或監護人對兒童及少年疏於保護、照顧情節嚴重，或
    有第30條、第36條第1項各款行為，或未禁止兒童及少年施
    用毒品、非法施用管制藥品者，兒童及少年或其最近尊親屬
    、主管機關、兒童及少年福利機構或其他利害關係人，得聲
    請法院宣告停止其親權或監護權之全部或一部，或另行選定
    或改定監護人，兒童及少年福利法第48條第1 項定有明文。
    本件受安置人之養父已去世，養母持續失聯，似有不適任受
    安置人親權人之情形，基於受安置人之最佳利益，聲請人自
    得對受安置人之養母進行評估，並斟酌是否依上開規定，聲
    請法院宣告停止渠等對受安置人之親權，另行選定適當之親
    權人，附予敘明。
五、依非訟事件法第21條第1項前段，裁定如主文。
中    華    民    國    100    年    11    月    21   日
                    家事法庭  司法事務官  許曉怡
上正本證明與原本無異。
如不服本件裁定，得於裁定書送達之翌日起10日內，以書狀敘述
理由，向本庭提起抗告。並應繳納抗告費新臺幣1000元（需附繕
本）。
中    華    民    國    100    年    11    月    21   日
                              書  記  官  廖于萱